【裁判字號】    91,易,1286
【裁判日期】    920415
【裁判案由】    違反槍砲彈藥刀械管制條例
【裁判全文】
臺灣屏東地方法院刑事判決                        九十一年度易字第一二八六號
    公  訴  人  臺灣屏東地方法院檢察署檢察官
    被      告  乙○○
右被告因違反槍砲彈藥刀械管制條例等案件，經檢察官提起公訴（九十一年度偵字第
四八五六號），暨移送併辦（九十一年度偵字第五八七七號），本院判決如左：
     主  文
乙○○未經許可，持有子彈，處有期徒刑肆月，併科罰金新臺幣參萬元，罰金如易服
勞役，以銀元參佰元即新臺幣玖佰元折算壹日，扣案之制式霰彈口徑ｇａｕｇｅ壹
顆，沒收。又連續竊盜，處有期徒刑捌月，扣案之鑰匙貳支，沒收。應執行有期徒刑
拾月，併科罰金新臺幣參萬元，罰金如易服勞役，以銀元參佰元即新臺幣玖佰元折算
壹日，扣案之制式霰彈口徑ｇａｕｇｅ壹顆、鑰匙貳支，均沒收。
     事  實
一、乙○○曾違反肅清煙毒條例，經本院判處有期徒刑八年六月，於民國八十七年六
    月十五日入獄服刑，縮刑期滿日為九十五年六月二十九日，於九十年八月十四日
    假釋出獄，現仍假釋中，詎乙○○於假釋期間猶不知謹言慎行，復於九十一年六
    月三十日，因不詳原因取得具殺傷力之口徑ｇａｕｇｅ制式霰彈一顆，明知該
    子彈為政府嚴加查緝之違禁物，竟未經許可而持有之，並置放於其位於屏東縣枋
    寮鄉○○村○○路一六七號住處。乙○○另基於意圖為自己不法所有之概括犯意
    ，於(一)九十一年八月十八日十七時許，在屏東縣枋寮鄉○○村○○路七五號前，
    竊取所有之王楊春華所有，供其夫王文樹使用之車號ＷＱＬ－８７２號輕型機車
    ；於(二)九十一年八月三日九時許，持自備之鑰匙，在屏東縣枋寮鄉○○村○○路
    十二之一號前，竊取丙○○所有供其女兒丁○○使用之車號ＵＳＢ－９５０號輕
    型機車，得手後，將ＵＳＢ－９５０號車牌懸掛於ＷＱＬ－８７２號機車上，再
    將ＷＱＬ－８７２號機車車身噴漆後，留供己用。嗣於九十一年九月二十三日十
    六時二十分許，乙○○騎乘上開組裝過之機車行經屏東縣枋寮鄉枋寮國小前，為
    警當場查獲，並扣得行竊用之鑰匙二支。於(三)九十一年九月一日，至屏東縣枋寮
    鄉○○路四之十六號「大武力福德宮」，竊取金牌一面。嗣於九十一年九月六日
  十四時三十分許，為警持搜索票搜索其住處而查獲上情，並扣得前揭具殺傷力之
    子彈及金牌。
二、案經屏東縣警察局枋寮分局報告臺灣屏東地方法院檢察署檢察官偵查起訴暨移送
    併辦，乙○○於審理中逃逸，經發佈通緝始到案審理。
     理  由
一、訊據被告乙○○固坦承於右揭時地，持扣案之鑰匙將ＵＳＢ－９５０號騎走，及
    為警於右揭時地查獲上開物品，惟矢口否認有何竊盜犯行，辯稱：子彈及金牌是
    甲○○於九十一年六月三十日遺留在我住處，我是在整理房間時發覺的，車號Ｕ
    ＳＢ－９５０機車，是丁○○借我的，車號ＷＱＬ－８７２號是陳裕文牽來我家
    給我騎的云云。經查：(一)扣案之具殺傷力制式霰彈一顆及金牌一面，係員警於九
    十一年九月六日在被告住處查獲，有扣押筆錄一紙及現場照片五張在卷可稽，上
    開制式霰彈經送鑑定，認係口徑ｇａｕｇｅ制式霰彈，具殺傷力，有內政部警
    政署刑事警察局刑鑑字第○九一○二五九一九九號槍彈鑑定書一份附卷可稽，另
    扣案之金牌，為「大武力福德宮」所失竊之物，業據「大武力福德宮」會計戊○○於警局指認明確，並有贓物認領保管單一紙在卷為憑。至於被告雖辯稱霰彈及
    金牌均為甲○○於九十一年六月三十日拿至其住處，並遺留在現場云云，惟經本
    院提訊甲○○，甲○○已否認有此情節，且扣案之金牌據陳義堂指訴既係於九十
    一年九月一日失竊，甲○○又如何於九十一年六月三十日即將金牌攜至被告家中
    ，是被告所辯顯與事實不符。(二)查獲之車號ＷＱＬ－８７２號及ＵＳＢ－９５０
    號機車，分別為王楊春華及丙○○所有，供王文樹及丁○○使用，嗣於右揭時地
    遭竊等情，業據被害人王文樹及丁○○於警局指訴綦詳，並有車籍作業系統查詢
    認可資料表二紙、贓物認領保管單二紙、機車照片四張及扣案之鑰匙二支足資參
    佐。被告雖辯稱ＷＱＬ－８７２號機車，係陳裕文交付的云云，惟此節亦為陳裕
    文否認，另被告雖又辯稱ＵＳＢ－９５０號機車，係向丁○○所借用云云，惟觀
    諸被害人丁○○於警局所指訴「 (警方所帶回之竊盜嫌疑人你是否認識？與你是
    何關係？)認識，屬朋友關係」、「 (你的車牌因何會掛在該失竊之車輛？)我不
    清楚」、「 (你所有之輕機有無失竊？如有失竊，於何時、何地失竊？)有失竊
    ，於九十一年九月十五日失竊‧‧‧」等語，顯見被害人丁○○雖認識被告，然
    並未同意將機車借給被告使用，足認被告所辯，均屬飾卸之詞，不足採信，本件
    事證已明，被告犯行洵堪認定。
二、核被告乙○○所為，係犯槍砲彈藥刀械制條例第十二條第四項之罪及刑法第三百
    二十條第一項之普通竊盜罪。被告先後多次竊盜犯行，時間緊接，方法相同，觸
    犯構成要件相同之罪名，顯係基於概括犯意為之，應依連續犯規定論以一罪，並
    依法加重其刑。公訴人雖未就被告竊取王文樹及丁○○使用之機車等不法犯行提
    起公訴，然檢察官就犯罪事實一部起訴者，效力及於全部，本件未起訴部分與已
    起訴部分，有連續犯關係，已如前述，本院自應就屬裁判上一罪之部分一併加以
    裁判。爰審酌被告持有之霰彈殺傷力雖較一般子彈為大，然因數量僅有一顆，且
    時間為期不長，對社會治安之危害程度尚非十分重大，及被告多次竊取他人之物
    ，造成他人損害程度等情狀 (據被害人所指金牌價值為新臺幣七百元，車號ＷＱ
    Ｌ－８７２號機車價值為五千元，車號ＵＳＢ－９５０號機車價值為一萬元)，
    量處如主文所示之刑，並定應執行刑，罰金刑部分並諭知易服勞役之折算標準。
    扣案之制式霰彈一顆，為違禁物，另扣案之鑰匙二支，為被告所有，業據其供明
    在卷，且為行竊所用，均依法宣告沒收。
據上論斷，應依刑事訴訟法第二百九十九條第一項前段、槍砲彈藥刀械管制條例第十
二條第四項、刑法第十一條前段、第五十六條、第三百二十條第一項、第四十二條第
二項、第三十八條第一項第一款、第二款、罰金罰鍰提高標準條例第二條、現行法規
所定貨幣單位折算新台幣條例第二條，判決如主文。
本案經檢察官趙燕利到庭執行職務
中      華      民      國     九十二     年     四       月    十五    日
                                      臺灣屏東地方法院刑事第一庭
                                          法  官  包梅真
右正本證明與原本無異。
如不服本判決應於收受本判決送達後十日內向本院提出上訴書狀，其未敘述上訴理由
者，並得於提起上訴後十日內向本院補提理由書狀（均須按他造當事人之人數附繕本
 ）「切勿逕送上級法院」
                                    書記官   滕一珍
中      華      民      國     九十二     年     四       月    十五    日
附錄法條：
槍砲彈藥刀械管制條例第十二條第四項
未經許可，持有、寄藏或意圖販賣而陳列子彈者，處五年以下有期徒刑，
併科新台幣三百萬元以下罰金。
刑法第三百二十條第一項
意圖為自己或第三人不法之所有，而竊取他人之動產者，為竊盜罪，處五
年以下有期徒刑、拘役或五百元以下罰金。


司法院資訊處製作；財團法人民間司法改革基金會備份。
